---
layout: post
title: 三国争霸，谁是英雄！
date: 2015-11-14
categories: blog
tags: [R,PCA]
description: 请叫我肖凯大神博客的搬运工
---

The Hero of the Three Kingdoms 
===============
三国争霸，谁是英雄！
----------------

最近在看肖凯大神的Blog发现了一篇有趣的文章。用到的方法也比较简单，所以拿来自己也娱乐一下。

数据来源于肖凯大神提供。

```{r,echo=TRUE,eval=TRUE}
setwd('/Users/KaidiN/Desktop/R-Project/Practice/Hero_of_the_Three_Kingdoms /')
data<-read.csv("data_of_heros.csv")
head(data)
```

>数据描述


>整理之后只取了三国志四的部分，去除了分值为0的人物，整理后数据你可以从这里下载。整个数据有454名人物，包括了六个变量，分别为人物'名字'，'统率','武力','智力','政治','魅力'。我们可以使用plyr包中的arrange函数找到各指标分别对应的前十名。不出意外，武神关二爷获得统率第一，人中吕布获得武力第一，诸葛亮获得智力第一，张昭获得政治第一，而会哭的刘备获得魅力第一！

```{r,echo=TRUE,eval=TRUE}
library(plyr)
arrange(data,desc(tongshuai))[1:10,]
arrange(data,desc(wuli))[1:10,]
arrange(data,desc(zhili))[1:10,]
arrange(data,desc(meili))[1:10,]
```

**由于每个人物对应多个指标，我们需要一个综合指标来比较，最简单的，上PCA。**

```{r,echo=TRUE,eval=TRUE}
prinModel<-prcomp(x=data[,3:7],retx=TRUE,center=TRUE,scale=TRUE)
prinModel$rotation[,1:2,drop=F]
summary(prinModel)
```

对数据进行主成份分析，发现前两个主成份的累积方差贡献率达到88％，还不错，第一PC以智力和政治为主，达到50％贡献率，第二PC以武力和统率为主，达到30％贡献率。那么第一主成份可以认为是文韬因素，第二主成份可以认为是武略因素。好的，下面可以根据两个主成份得分列出文韬前十和武略。

#### 武略榜

```{r,echo=TRUE,eval=TRUE}
data$name[order(prinModel$x[,2],decreasing=T)][1:10]
```

#### 文韬榜

```{r,echo=TRUE,eval=TRUE}
data$name[order(prinModel$x[,1],decreasing=T)][1:10]
```

下面要将这两个主成分合为一个综合指标，采用加权平均方法，权重是方差贡献率，大致上0.6＊文韬＋0.4＊武略，下面就取出兼资文武之名将前十名，他们是：

```{r,echo=TRUE,eval=TRUE}
final<-prinModel$x[,1]*0.6+prinModel$x[,2]*0.4
data$name[order(final,decreasing=T)][1:10]
```

看来在三国志的游戏数据中，诸葛亮是最强人物啊。最后来看看蜀国五虎排序，通常民间排序是关张赵马黄，这种序列显然没有考虑到智力因素问题啊，下面我们用前面的评价体系来为五虎重新排序。

```{r,echo=TRUE,eval=TRUE}
shu5 <- c('趙雲','馬超','張飛','關羽','黃忠')
data.frame(round(prinModel$x[data$name %in% shu5,1:2],2),
           final=round(final[data$name %in% shu5],2),
           name=data$name[data$name %in% shu5])
```

从上面这个表格可以看到，根据游戏数据正确的排序应该是赵关黄马张，赵云君，我看好你啊。我们还可以看看五虎将在群雄中的位置，将PC1和PC2做散点图如下，这张图中处于右上角的就是文韬武略兼备的人才。

```{r,echo=TRUE,eval=TRUE}
library(ggplot2)
ggdata<-data.frame(prinModel$x[,1:2],name=data$name)
wen<-'文韬'
wu<-'武略'
library(showtext)
font.add("SIMSUN","SimSun.ttf")
showtext.begin()
p <- ggplot(ggdata,aes(PC1,PC2))+geom_point(size=3,alpha=0.5)+geom_text(data=subset(ggdata,name %in% shu5,family='SIMSUN'),aes(label=name))+labs(x=wen,y=wu,family='SIMSUN')+theme_bw()
print(p)
showtext.end()
```